臺灣高等法院臺中分院刑事判決　　　　　　　　　九十一年度上易字第一五七○號
　　上　訴　人　臺灣南投地方法院檢察署檢察官
　　被　　　告　甲○○　男　三.
右上訴人因被告竊盜案件，不服臺灣南投地方法院九十一年度易字第三一一號中華民
國九十一年七月三日第一審判決（起訴案號：臺灣南投地方法院檢察署九十一年度偵
字第一三七三號），提起上訴，復經台灣彰化地方法院檢察署移送併案審理（九十一
年度偵字第四五五五、五二三八號），本院判決如左：
      主  文
原判決撤銷。
甲○○連續竊盜，累犯，處有期徒刑伍月，如易科罰金，以佰元折算壹日。扣案機
車鑰匙壹支沒收。
      事  實
一、甲○○曾於民國（下同）八十二年間，因違反肅清煙毒條例、麻醉藥品管理條例
    案件，分別經台灣彰化地方法院及本院各判處有期徒三年二月、七月確定，之後
    定其應執行刑為三年四月，與前所犯贓物罪所處有期徒刑三月接續執行，並於八
    十七年一月十日執行完畢。詎仍不知悔改，復基於意圖為自己不法所有之概括犯
    意，(1)、先於九十一年四月二十日十三時許，騎乘其妻宋正玲所有之車牌號碼Ｈ
    ＦＪ－一三０機車，行經南投縣南投市○○路八十三巷六十號前之空地時，發現
    戊○○所有之電線一綑（價值約新臺幣三千五百元）置放該處大貨車上，無人看
    管，竟徒手竊取該綑電線，得手後，將之放前開機車上，準備載走販售牟利，然
    於離去之際，為在該處巡邏之南投縣警察局南投分局員警發現，乃予以逮捕，並
    扣得上述失竊之電線一綑（已發還）。(2)、又於同年七月十一日十六時許，騎乘
    上開號碼ＨＦＪ－一三０機車，行經彰化縣芬園鄉竹林村三九五巷三十五號旁，
    發現丙○○所有之電纜線二條（價值約新臺幣一千元）置放該處大貨車上，無人
    看管，竟徒手竊取該綑電線，得手後，將之放前開機車上，準備載走販售牟利，
    然於離去之際，為在該處巡邏之彰化縣警察局彰化分局員警發現，乃予以逮捕，
    並扣得上述失竊之電線一綑（已發還）。(3)、又於同年七月二十七日清晨五時許
    ，行經彰化南市○○街六十六巷二十八號前，發現丁○○所有之車牌ＫＭＨ－二
    ０一號重機車一輛置放該處，無人看管，竟持自備機車鑰匙竊取得手後供己騎用
    。嗣於同年八月三日十五時三十分許，甲○○騎乘上揭機車，途經化市○○路○
    段四六二巷七十號前，為彰化縣警察局彰化分局員警路檢查獲，並扣得甲○○所
    有供竊車所用之機車鑰匙一支。
二、案經南投縣警察局南投分局報告台灣南投地方法院檢察署檢察官偵查起訴，復經
    台灣彰化地方法院檢察署移送本院併案審理。
      理  由
一、訊據被告對上揭竊盜事實均坦白承認，其於警訊及偵查亦自白不諱。(一)、其中犯
    罪事實(1)部分，核與被害人戊○○於警訊中所為指述失竊之情節相符，且有贓物
    認領保管單一紙及照片四張附卷可稽，足認被告於警訊及偵查中之自白與事實相
    符。被告雖於原審辯稱：伊當時騎車經過，發現草叢中之大貨車上有電纜線一捆
    ，以為是別人不要，才予撿拾，並非偷竊云云，然而，依卷附被告為警逮捕之現
    場照片觀之，被告竊取之電線，置放於空地上之大貨車上，依一般人之生活經驗
    ，均能判斷屬車主所（持）有，被告予以搬取置於上述機車，其有不法所有之犯
    意，至為明確，上開辯解無非犯後卸責之詞，不足採信。(二)、右揭犯罪事實(2)竊
    取電纜線之犯行，核與被害人丙○○於警訊中所為指述失竊之情節相符，且有贓
  物認領保管單一紙及照片二張附卷可稽，足認警訊、偵查中之自白與事實相符。
    (三)、右揭犯罪事實(3)竊取機車之犯行，被告雖於警訊及偵查中否認該機車為其所
    竊取，辯稱：機車係伊向朋友「信隆」借用的云云，惟機車為他人所竊盜之事實
    ，業據被害人丁○○於警訊中指述失竊之情節綦詳，並有贓物認領保管單一紙及
    照片二張附卷，及供竊取機車所用之機車鑰匙一支案可稽，該失竊機車係警察於
    被告騎用時所查獲，被告又未能於警訊及偵查中供述其朋友「信隆」者之真實姓
    名及住居所供查證，其所辯解尚非可採，應以在本院自白為可信。綜上所述，本
    件事證明確，被告竊盜之犯行足以認定，應依法論科。
二、核被告所為，係犯刑法第三百二十條第一項竊盜罪。被告所為三次竊盜犯行，時
    間接近，手段相似，係基於概括之犯意反覆而為，且觸犯構成要件相同之罪名，
    為連續犯，應依刑法第五十六條論以一罪，並加重其刑。被告犯罪事實(2)(3)之竊
    盜行為，雖未經公訴人起訴，惟此部分與經起訴論罪部分有連續犯裁判上一罪關
    係，復經檢察官移送併案審理，為起訴效力所及，本院自得併予審理。又被告有
    事實欄所載科處有期徒刑及執行之紀錄，有台灣南投地方法院檢察署刑案資料查
    註紀錄表及本院被告全國前案紀錄表各一份附卷可參，其於五年內再犯有期徒刑
    以上之本罪，為累犯，應依法加重其刑。原審以被告罪證明確，依法論罪科刑，
    固非無見，惟查：被告另外犯有事實(2)(3)之竊盜行為，與經起訴論罪部分有連續
    犯裁判上一罪關係，原審未及併予審判，尚有未洽，公訴人上訴意旨亦指摘及此
    ，原判決既有上述可議之處，自屬無可維持，應由本院撤銷改判。爰審酌被告犯
    罪之動機、目的、手段，有多起竊盜行為，其犯罪所生之損害及犯罪後分別於偵
    查及原審飾詞否認犯行之態度等一切情狀，量處如主文第二項所示之刑，並諭知
    易科罰金之折算標準，以為懲儆。扣案機車鑰匙一支，被告於警訊雖供稱係友人
    「信隆」者所有，惟其無法提供該人真實姓名及住居所供查證，顯係卸責飾詞，
    在本院雖改口辯稱：該機車鑰匙插在機車上，非其所有云云，然與其在警訊中供
    述情節並不一致，委無可採。該機車既係被告所竊取，則供竊取機車所用之鑰匙
    ，應係被告所有，爰依刑法第三十八條第一項第二款諭知沒收。
據上論斷，應依刑事訴訟法第三百六十九條第一項前段、第三百六十四條、第二百九
十九條第一項前段，刑法第五十六條、第三百二十條第一項、第四十七條、第四十一
條第一項前段、第三十八條第一項第二款，罰金罰鍰提高標準條例第一條前段、第二
條，判決如主文。
本案經檢察官乙○○到庭執行職務。
中      華      民      國    九十一    年     十二     月    二十五    日
                                   臺灣高等法院臺中分院刑事第七庭
                                         審判長法  官  林  榮  龍
                                               法  官  黃  日  隆
                                               法  官  江  錫  麟
右正本證明與原本無異。
不得上訴。
                                               書記官  陳  振  海
中      華      民      國    九十一     年     十二      月   二十六   日
附附錄本案論罪科刑法：
中華民國刑法第三百二十條第一項：
意圖為自己或第三人不法之所有，而竊取他人之動產者，為竊盜罪，處五年以下有期
徒刑、拘役或五百元以下罰金。
                                                                        Ｆ
